臺灣苗栗地方法院民事裁定　九十年度簡抗字第一三號
　　再審聲請人　乙○○
　　再審相對人　甲○○
　　　　　　　　丙○○
右當事人間請求拆屋還地事件，再審聲請人不服中華民國九十年十月二十六日本院所
為之第二審確定裁定（九十年度簡抗字第四號），聲請再審，本院裁定如左：
    主      文
再審之聲請駁回。
再審聲請費用由再審聲請人負擔。
    理      由
一、按民事訴訟法第五百零二條第二項規定「再審之訴顯無再審理由，得不經言詞辯
    論，以判決駁回之」，係指再審原告於再審狀內主張之再審理由，無須依法調查
    證據，即能斷定再審之訴為無再審理由者而言。又按裁定聲請再審，依民事訴訟
    法第五百零七條規定，準用同法第五百零一條第一項第四款之規定，亦同。
二、再審聲請人主張：原確定裁定以第一審法院於民國九十年四月十七日通知伊補繳
    上訴費用新台幣（下同）一千六百二十元，而於同年月二十四日寄存在南苗派出
    所，伊於同年五月十五日未繳納第二審裁判費，遂於該月二十一日裁定駁回上訴
    為依據。惟於前開期間內，伊始終未察覺南苗派出所曾在伊門首或其他地方黏貼
    應受送達文書之通知，南苗派出所既未踐行上開法定寄存送達通知書公告情形，
    原確定裁定遽認南苗派出所已為寄存送達而認發生送達效力，適用法規顯然有所
    錯誤云云。
三、再審聲請人雖主張原確定裁定具有適用法規顯有錯誤之再審事由，惟查：
  （一）按適用法規顯有錯誤者，得以再審之訴對於確定終局判決聲明不服，民事訴
        訟法第四百九十六條第一項第一款固定有明文，而確定判決違背法規及現存
        判例解釋者，即屬民事訴訟法第四百九十六條第一項第一款所謂適用法規顯
        有錯誤  (最高法院五十七年度台上字第一０九一號判例參照)。次按提起民
        事上訴之訴，應依民事訴訟費用法第十八條之規定，繳納裁判費，此為必須
        具備之訴訟程式。又民事訴訟法第一百三十八條規定：送達不能依前二條規
        定為之者，得將文書寄存送達地之自治或警察機關，並作送達通知書，黏貼
        於應受送達人住、居所、事務所或營業所門首，以為送達。
  （二）原確定裁定以第一審法院於九十年四月十七日通知再審聲請人補繳上訴費用
        一千六百二十元，限期於收受補正通知書起七日內補正，該補正通知書囑由
        郵政機關為送達，經郵務士按址至苗栗縣苗栗市市九十五號再審聲請人
        之住居所投遞，未獲會晤再審聲請人，亦無受領文書之同居人或受僱人，已
        於九十年四月二十四日將該裁定寄存於南苗派出所，並作送達通知書黏貼於
        再審聲請人門首，以為送達，有該郵務士分別在送達證書上「未獲晤本人，
        亦無受領文書之同居人或受僱人，已將該文書送達：」「寄存南苗派出所」
        及「並作送達通知書，黏貼於應受送達人門首，以為送達。」欄，劃ˇ號選
        記之記載在卷可稽，再審聲請人逾期迄未補正。再審聲請人就本院八十九年
        度苗簡第四五九號裁定提起抗告，經本院九十年度簡抗字第四號裁定駁回，
        經核於法洵無違誤。再審聲請人論旨空言指摘並未作送達通知書黏貼於其住
        宅門首，依上開說明，其提起本件再審之聲請，顯難認有理由，應予駁回。
四、據上論結，本件再審之訴為無理由，依民事訴訟法第五百零七條、第五百零二條
    第二項、第九十五條、第七十八條，裁定如主文。
中　　　華　　　民　　　國　　九十一　　年　　一  　　月　　  十五　　日
                                  臺灣苗栗地方法院民事庭
                                       審判長 法官 詹日賢
                                              法官 邱光吾
                                              法官 吳振富
右為正本係照原本作成。
本件不得抗告。
　　　　　　　　　　　　　　　　　　　 法院書記官 尤旗樟
中　　　華　　　民　　　國　　九十一　　年　　一  　　月　　  十五　　日
